# 求助陈版，政府和社会资本合作的 PPP项目固定部分的对价已经超过建设期收入

提问人：helonhuang 时间：2022-10-08 15:57:28
30 年的项目周期，前 5 年为建设期，后 25 年为运营期。
建设期：社会资本总投资 310 亿元以完成基础设施建设，政府方无任何支付义务
运营期：社会资本负责维护基础设施并向公众提供服务，同时政府每年向社会资本支付政府缺口补助。
该实际支付的政府缺口补助金额是在基准政府补助的基础上调整而确定，基准政府补助为社会资本每年能获得的保底、最低流入，可视为固定部分对价，且该金额已经在PPP协议中进行规范。
现在我们在做账的过程中发现，该固定部分对价的现值已经超过了 310 亿元，已经无法运用混合模式进行核算了。这种情况究竟是什么原因呢？是否有既符合PPP协议约定的浮动+固定对价模式，又满足补助的现值大于建设期投资的情况呢？？？？？

回答人：chenyiwei
首先要注意：“该固定部分的对价”并不是全部用于回收建造服务的对价以及融资利息的，也包括对运营期内的运维成本和合理的运维服务利润的补偿。所以需从每年保底金额中扣减用于补偿运维成本和合理的运维服务利润的部分，将剩余部分折现，才是建造服务对应的金融资产部分。如果该折现值小于 310 亿元的，则差额为无形资产。如果该折现值略大于 310 亿元，则可能可以通过调整折现率的方式将折现值调整到 310 亿元，此时仍为金融资产模式。